---
title: "Plot 77K fluorescence data"
author: ""
date: "`r format(Sys.time(), '%H:%M, %d %B, %Y')`"
output:
   html_document:
      toc: true
      toc_float: true
      toc_depth: 4
      theme: cerulean
      highlight: kate
---

```{r setup, include=FALSE}
knitr::opts_chunk$set(echo = TRUE)
```

```{r message=FALSE, echo=FALSE, warning= FALSE}
# Install and load Packages
if (!require(Rmisc)) { install.packages("Rmisc") }
if (!require(prospectr)) { install.packages('prospectr')}
if (!require(tidyr)) { install.packages('tidyr')}
if (!require(readxl)) { install.packages('readxl')}
if (!require(dplyr)) { install.packages('dplyr')}
if (!require(purrr)) { install.packages('purrr')}
if (!require(ggplot2)) { install.packages('ggplot2')}


library(tidyr)
library(readxl)
library(Rmisc) # pour la commande summarySE
# Attention Rmisc charge aussi plyr qui entre en conflit avec dplyr
#You have loaded plyr after dplyr - this is likely to cause problems.
library(dplyr)
library(prospectr)
library(purrr)
library(ggplot2)
library(forcats)

```

```{r message=FALSE, echo=FALSE, warning= FALSE}
# Fonctions
#===================================================================================================================================
# Charge les données à partir du csv
#la fonction ne charge que les lignes qui commencent par le motif suivant :
#un ou plusieurs chiffres suivi d'un point puis de un ou plusieurs chiffres puis d'une virgule 
#ou d'un ou plusiuers chiffre suivi d'une virgule, 
#suivi par des blocs de un ou plusieurs chiffres suivi d'un point suivi de un ou plusieurs chiffres suivi d'une virgule
# Retire les colonnes qui portent le même nom
# Retire la colonne sur numéraire 8
# Ne conserve que 2 chiffre après la virgule pour les valeurs numérique
# Retourne un data frame contenant les données
#===================================================================================================================================
f_load_data_csv <- function(csvFile, colName) {
  lines <- readLines(csvFile)
  linesNbToImport <- grep("^\\d+(\\.\\d+)?,\\d+\\.\\d+,", lines, perl = TRUE)
  df <- read.table(text = lines[linesNbToImport], header = FALSE, sep = ",", dec = ".", check.names = FALSE)
  colnames(df) <- c(colName)
  duplicated_names <- duplicated(colnames(df))
  df <- df[!duplicated_names]
  df[,8] <- NULL
  df <- df %>% mutate(across(where(is.numeric), ~ round(., 2)))
  return(df)
}
#===================================================================================================================================

#===================================================================================================================================
# Prépare les données
# Smoothe les données selon la méthode de Savitzky Golay et tiens compte de la supression des points au début et à la fin
# Identifie le maximun pour chaque lignée dans la zone 650 - 700 nm et normalise les données par cette valeur
# Fait la moyenne en ligne des réplicats techniques (cad par groupe de n colonnes)
# Retourne une liste des data frame contenant les étapes de préparatoin des données : smoothées, normalisées et moyenne des réplicats
# techniques
#===================================================================================================================================
f_process_data <- function(DATA, LINE){
  # n point moving average filter supress the (n-1)/2 first points and the (n-1)/2 last point. It is necessary 
  # to remove those points in the vector of the waves length
  lambda <- DATA$nm[-(1:MovingPoint/2)]
  lambda <- head(lambda, - MovingPoint/2)
  
  df_smooth <- savitzkyGolay( t(as.matrix(DATA[,-1])), p = 3, w = MovingPoint + 1, m = 0)
  # Function savitzkyGolay() works on matrix with samples in row and waves length in column, so use t() to convert the data to proper format
  df_smooth <- merge(t(df_smooth), lambda, by.x='row.names',by.y='row.names', all.x=T)
  df_smooth <- df_smooth %>% select(y, everything())
  df_smooth$Row.names <- NULL
  df_smooth <- df_smooth[order(df_smooth$y),]
  
  ## check result
  plot(DATA$nm,DATA[,2],"l")
  plot(df_smooth$y,df_smooth[,2],"l")
  
  # Normalisation
  # Pour normaliser il faut diviser l'ensemble des données par la hauteur du premier pic
  # On va rechercher ce pic dans l'interval 650 nm - 700 nm
  
  max_vec <- apply(df_smooth[(df_smooth$y>=650) & (df_smooth$y <700),][,-1], 2, max)
  
  df_norm <- as.data.frame(mapply('/', df_smooth[, -1], max_vec))
  
  plot(df_smooth$y,df_norm[,1],"l")
  
  # Moyenne des réplicats techniques
  # Calcul du nombre de replicat biologique
  nb_rep_bio <- ncol(df_norm)/RepTechNb
  select_col <- c(1:RepTechNb)
  
  df_mean <- data.frame(lambda)
  
  f_compute_repTech_mean <- function (select_col) {
    result <- as.data.frame(rowMeans(df_norm[,select_col]))
    return(cbind(df_mean, result))
  }
  
  for (repBioCount in c(1:nb_rep_bio)) {
    df_mean <- f_compute_repTech_mean(select_col)
    colnames(df_mean)[repBioCount +1] <- sprintf("%s_%d ", LINE, repBioCount)
    select_col <- select_col+RepTechNb
  }
  return(list(SMOOTH=df_smooth, NORM=df_norm, MEAN=df_mean))
}
#===================================================================================================================================
```

## 1. Introduction

The analysis reported here is part of the manuscript Romand et al. 2021. 

### 1.1 Variables 

```{r message=FALSE, echo=FALSE, warning= FALSE}

## Le répertoire de travail
WORKDIR <- "Path_to_your_data"

## Nombre de point qui vont être retiré par le smoothing
# Cette valeur doit toujours être paire (elle est égale au parametre w de la fonction savitzkyGolay -1)
MovingPoint <- 10

## Lignée de référence
RefLine <- "wt" 

## nb de réplicats techniques
RepTechNb <- 6
```
**Reference line : the line againt which the statistical tests will be performed**<br>
`r {"RefLine: "}`
`r RefLine`<br>

**Number of point that will be remove by smoothing**<br> 
`r {"MovingPoint: "}`
`r MovingPoint`<br>

**Number of technical replicates**<br>
`r {"RepTechNb: "}`
`r RepTechNb`<br>

**Working directory : The directory where the files are**<br> 
`r {"WORKDIR: "}`
`r WORKDIR`<br>

### 1.2 Data

Datas are imported from the csv files produced by the spectrofluorometer. 
Datas are loaded as a list of dataframe.

```{r message=FALSE, echo=FALSE, warning= FALSE}
## Charger les données
setwd(WORKDIR)

# Charger les données pour la première lignée étudiée
data1 <- f_load_data_csv("g8_1.csv", c("nm", "g8_1_1", "g8_1_2", "g8_1_3", "g8_1_4", "g8_1_5", "g8_1_6"))
data2 <- f_load_data_csv("g8_2.csv", c("nm", "g8_2_1", "g8_2_2", "g8_2_3", "g8_2_4", "g8_2_5", "g8_2_6"))
data3 <- f_load_data_csv("g8_3.csv", c("nm", "g8_3_1", "nm", "g8_3_2", "nm", "g8_3_3", "nm", "g8_3_4", "nm", "g8_3_5", "nm","g8_3_6"))
data4 <- f_load_data_csv("g8_4.csv", c("nm", "g8_4_1", "nm", "g8_4_2", "nm", "g8_4_3", "nm", "g8_4_4", "nm", "g8_4_5", "nm","g8_4_6"))

#Assembler les données en un seul data frame
# RAssemble les data frame dans une liste pour les assembler en une seule commande
liste <- list(data1, data2, data3, data4)
# Crée une nouvelle liste vide pour contenir tous les data frame de toutes les lignées utilisées
Liste_data <- list()
# Ajoute à la liste un élément nommé par le nom de lapremière lignée et contenant 
#toutes les données assemblées en un seul data frame 
Liste_data[['g8']] <-purrr::reduce(.x = liste, merge, by = c('nm'), all = T)
# Si necessaire rempli les cases contenant un NA par la case la plus proche vers le haut
Liste_data[['g8']] <- fill(Liste_data[['g8']], !nm)


# Charger les données pour la seconde lignée étudiée
data1 <- f_load_data_csv("wt1.csv", c("nm", "wt_1_1", "nm", "wt_1_2", "nm", "wt_1_3", "nm", "wt_1_4", "nm", "wt_1_5", "nm", "wt_1_6"))
data2 <- f_load_data_csv("wt2.csv", c("nm", "wt_2_1", "nm", "wt_2_2", "nm", "wt_2_3", "nm", "wt_2_4", "nm", "wt_2_5", "nm", "wt_2_6"))
data3 <- f_load_data_csv("wt3.csv", c("nm", "wt_3_1", "nm", "wt_3_2", "nm", "wt_3_3", "nm", "wt_3_4", "nm", "wt_3_5", "nm", "wt_3_6"))
data4 <- f_load_data_csv("wt4.csv", c("nm", "wt_4_1", "nm", "wt_4_2", "nm", "wt_4_3", "nm", "wt_4_4", "nm", "wt_4_5", "nm", "wt_4_6"))

#Assembler les données en un seul data frame
liste <- list(data1, data2, data3, data4)
Liste_data[['wt']] <-purrr::reduce(.x = liste, merge, by = c('nm'), all = T)
Liste_data[['wt']] <- fill(Liste_data[['wt']], !nm)

# Charger les données pour la troisième lignée étudiée
data1 <- f_load_data_csv("h1_1.csv", c("nm", "h_1_1", "nm", "h_1_2", "nm", "h_1_3", "nm", "h_1_4", "nm", "h_1_5", "nm", "h_1_6"))
data2 <- f_load_data_csv("h1_2.csv", c("nm", "h_2_1", "nm", "h_2_2", "nm", "h_2_3", "nm", "h_2_4", "nm", "h_2_5", "nm", "h_2_6"))
data3 <- f_load_data_csv("h1_3.csv", c("nm", "h_3_1", "nm", "h_3_2", "nm", "h_3_3", "nm", "h_3_4", "nm", "h_3_5", "nm", "h_3_6"))
data4 <- f_load_data_csv("h1_4.csv", c("nm", "h_4_1", "nm", "h_4_2", "nm", "h_4_3", "nm", "h_4_4", "nm", "h_4_5", "nm", "h_4_6"))

#Assembler les données en un seul data frame
liste <- list(data1, data2, data3, data4)
Liste_data[['h']] <-purrr::reduce(.x = liste, merge, by = c('nm'), all = T)
Liste_data[['h']] <- fill(Liste_data[['h']], !nm)

#Visualisation des données
knitr::kable(head(Liste_data[[1]]),
             caption = "First rows of the data")
```

## 2. Process data

Datas are smoothed according to the Savitzky Golay method. The peak for PSII is identified (meaning the maximum between 650 - 700 nm) and used for normalisation.
The mean of technical replicates is performed.

```{r message=FALSE, echo=FALSE, warning= FALSE}
# Crée une liste vide qui contiendra les résulats du processing des données
resultat_final <- list()

# Exécute la fonction pour chaque lignée et ajoute le résultat dans la liste resultat_final en le nommant
for ( i in c(1:length(Liste_data)) ) {
  current_line <- names(Liste_data)[i]
  data <- Liste_data[[i]]
  resultat_final[[current_line]] <- f_process_data(DATA= data, LINE= current_line)
}


## Assembler les df_mean de toutes les lignées
# Rassemble les df dans une liste
Lmean <- list()
for ( i in c(1:length(resultat_final)) ) {
  df <- resultat_final[[i]][['MEAN']]
  Lmean <- c(Lmean, list(df))
}

#Joindre les éléments de la liste
complete_mean <-purrr::reduce(.x = Lmean, merge, by = c('lambda'), all = T)

#Visualisation des données
knitr::kable(head(complete_mean),
             caption = "First rows of mean of the data")
```

## 3. Compute confidence interval

```{r message=FALSE, echo=FALSE, warning= FALSE}
##Calculer l'intervalle de confiance
# Rendre les données tidy : version longue
complete_mean_long <- pivot_longer(complete_mean,!lambda , names_to = "Line", values_to = "value")

# Séparer la colonne Line en Line et rep
complete_mean_long <- tidyr::separate(data = complete_mean_long, col = Line, c("Line", "rep"), sep = "_", remove=TRUE)


# Calculer l'intervalle de confiance
my_summary <- summarySE(complete_mean_long, measurevar="value", groupvars=c("lambda", "Line"))

# Créer un objet target_order pour forcer l'ordre dans les graph 
my_summary$Line <- as.factor(my_summary$Line)
L <- levels(my_summary$Line)
L <- L[!(L %in% RefLine)]
target_order <- c(RefLine, L)

#Visualisation des données
knitr::kable(my_summary,
             caption = "Summary")
```

## 4. Plot graph

```{r message=FALSE, echo=FALSE, warning= FALSE, fig.cap = "Chlorophylle fluorescence full range"}

# With 95% ci, all singing all dancing  FULL 650-800
p<- my_summary %>% mutate(Line = fct_relevel(Line, target_order)) %>%  
  ggplot(aes(x=lambda, y=value ))+
  geom_ribbon(aes(ymin=value - ci, ymax=value + ci, fill=Line),alpha=0.3)+
  scale_fill_manual(values = c("lightgrey", "lightgreen", "lightblue"))+
  geom_line(aes(x=lambda, y=value, color=Line), size=0.3 )+
  scale_color_manual(values = c("black", "green", "blue"))+
  scale_x_continuous(breaks=seq(650,800,100), limits=c(650,800))+
  theme_classic()

print(p)

ggsave("full77K.pdf",width = 8, height = 3)
ggsave("full77K.svg", width=8, height=3)

```

```{r message=FALSE, echo=FALSE, warning= FALSE, fig.cap = "Chlorophylle fluorescence zoomed 660-710"}

# With 95% ci, all singing all dancing ZOOMED 660-710
p<-my_summary %>% mutate(Line = fct_relevel(Line, target_order)) %>%
  ggplot(aes(x=lambda, y=value))+
  geom_ribbon(aes(ymin=value - ci, ymax=value + ci, fill=Line),alpha=0.3)+
  scale_fill_manual(values = c("lightgrey", "lightgreen", "lightblue"))+
  geom_line(aes(x=lambda, y=value, color=Line), size=0.3 )+
  scale_color_manual(values = c("black", "green", "blue"))+
  #scale_color_viridis_d(begin = 0, end = 1, option = 'viridis')+
  scale_x_continuous(breaks=seq(660,710,20), limits=c(660,710))+
  scale_y_continuous(limits = c(0, max(my_summary[660:710, 4])))+
  theme_classic()

print(p)

ggsave("zoom77K.pdf",width = 8, height = 3)
ggsave("zoom77K.svg", width=8, height=3)


```

## 5. Citations


1. Allaire, JJ, Yihui Xie, Jonathan McPherson, Javier Luraschi, Kevin Ushey, Aron Atkins, Hadley Wickham, Joe Cheng, Winston Chang, and Richard Iannone. 2022. Rmarkdown: Dynamic Documents for r. https://github.com/rstudio/rmarkdown.  

2. Hope, Ryan M. 2022. Rmisc: Ryan Miscellaneous. https://CRAN.R-project.org/package=Rmisc.  

3. R Core Team. 2022. R: A Language and Environment for Statistical Computing. Vienna, Austria: R Foundation for Statistical Computing. https://www.R-project.org/.  

4. Rodríguez-Sánchez, Francisco, Connor P. Jackson, and Shaurita D. Hutchins. 2022. Grateful: Facilitate Citation of r Packages. https://github.com/Pakillo/grateful.  

4. Stevens, Antoine, and Leornardo Ramirez-Lopez. 2022. An Introduction to the Prospectr Package.  

5. Wickham, Hadley, Mara Averick, Jennifer Bryan, Winston Chang, Lucy D’Agostino McGowan, Romain François, Garrett Grolemund, et al. 2019. “Welcome to the tidyverse.” Journal of Open Source Software 4 (43): 1686. https://doi.org/10.21105/joss.01686.  

6. Wickham, Hadley, Lionel Henry, Thomas Lin Pedersen, T Jake Luciani, Matthieu Decorde, and Vaudor Lise. 2022. Svglite: An ’SVG’ Graphics Device. https://CRAN.R-project.org/package=svglite.  

7. Wickham, Hadley, Jim Hester, Winston Chang, and Jennifer Bryan. 2022. Devtools: Tools to Make Developing r Packages Easier. https://CRAN.R-project.org/package=devtools.  

8. Xie, Yihui. 2014. “Knitr: A Comprehensive Tool for Reproducible Research in R.” In Implementing Reproducible Computational Research, edited by Victoria Stodden, Friedrich Leisch, and Roger D. Peng. Chapman; Hall/CRC. http://www.crcpress.com/product/isbn/9781466561595.  
9. Xie, Yihui. 2015. Dynamic Documents with R and Knitr. 2nd ed. Boca Raton, Florida: Chapman; Hall/CRC. https://yihui.org/knitr/.  

10. Xie, Yihui. 2022. Knitr: A General-Purpose Package for Dynamic Report Generation in r. https://yihui.org/knitr/.  

11. Xie, Yihui, J. J. Allaire, and Garrett Grolemund. 2018. R Markdown: The Definitive Guide. Boca Raton, Florida: Chapman; Hall/CRC. https://bookdown.org/yihui/rmarkdown.  

12. Xie, Yihui, Christophe Dervieux, and Emily Riederer. 2020. R Markdown Cookbook. Boca Raton, Florida: Chapman; Hall/CRC. https://bookdown.org/yihui/rmarkdown-cookbook.  



## 6. R session information

```{r}
InfoSession <- devtools::session_info()
print(InfoSession)

```


